臺灣高等法院刑事判決　　　　　　　　94年度上訴字第3353號
上　訴　人
即　被　告　甲○○
上列上訴人因違反槍砲彈藥刀械管制條例案件，不服臺灣板橋地
方法院94年度訴字第578號，中華民國94年8月2日第一審判決（
起訴案號：臺灣板橋地方法院檢察署93年度偵字第17277號），
提起上訴，本院判決如下：
    主  文
上訴駁回。
    事  實
一、甲○○前曾涉犯違反麻醉藥品管理條例（現已修正為管制藥
    品管理條例）、違反毒品危害防制條例、違反槍砲彈藥刀械
    管制條例、侵占等案件，其中於民國（下同）91年間，因違
    反槍砲彈藥刀械管制條例案件，經原審法院判處有期徒刑 1
    年4 月確定，自91年9 月6日起入監服刑，迨92年6月25日因
    縮短刑期假釋出監，迄92年7 月29日執行完畢，詎猶不知悔
    改，復於93年10月21日下午3 時許，在臺北縣泰山鄉○○路
    230 號前，受一真實姓名年籍不詳之人委託，代為保管具有
    殺傷力之改造子彈5顆（均係由土造金屬彈殼加裝直徑9.0mm
    金屬彈頭而成之具有殺傷力土造子彈），旋將該等子彈藏置
    於其隨身攜帶之手提包內，而寄藏子彈；嗣於翌日凌晨6 時
    許，為警循線在臺北縣土城市○○路與立德路口查獲，並扣
    得上開改造子彈5顆（其中2顆子彈嗣經內政部刑事警察局鑑
    定試射，依現狀已不具有殺傷力）。
二、案經臺北縣警察局板橋分局報請臺灣板橋地方法院檢察署檢
    察官偵查起訴。
    理  由
一、訊據被告甲○○矢口否認有何未經許可持有子彈之犯行，辯
    稱：伊當時係受友人余世禮之妻子陳鵬珊之請託，代為保管
    一只珠寶盒，伊僅知該珠寶盒內有毒品，並不知悉其內尚置
    有子彈云云。經查：被告於93年10月21日下午3 時許，在臺
    北縣泰山鄉○○路230 號前，受一真實姓名年籍不詳之人委
    託，代為保管上開改造子彈，將該等子彈置於其隨身攜帶之
    公事包內，旋於翌日凌晨6 時許，為警在臺北縣土城市○○
    路與立德路口查獲，並扣得該等改造子彈等客觀事態，業據
    被告於警詢、偵查及原審備程序、審理時供明在卷，核與證
    人即負責執行本件查緝任務之臺北縣政府板橋分局刑事組小
    隊長廖朝慶於原審審理時到庭結證之情節相符（參見原審94
    年7月19 日審判筆錄第4至5頁），並有搜索扣押筆錄及扣押
    物品目錄表各1 份在卷足憑（其中查扣之第一級毒品海洛因
    〈3小包合計毛重1.8公克〉及第二級毒品安非他命〈1 小包
    毛重2.9 公克〉部分，因另涉違反毒品危害防制條例罪嫌，
    業經臺灣板橋地方法院檢察署檢察官以94年度退毒偵字第19
    4號提起公訴，並由原審以94年度訴字第459號刑事判決判處
    罪刑在案），而警方所查扣之5 顆子彈，均係由土造金屬彈
    殼加裝直徑9.0 mm金屬彈頭而成之土造子彈，均具有殺傷力
    一節，亦經內政部刑事警察局鑑驗無訛，有該局93年11月22
    日刑鑑字第0930218595號槍彈鑑定書1 份在卷足憑，且警方
    自被告隨身攜帶之手提包內查扣上開子彈時，該等子彈均置
    於一白色半透明之塑膠盒內，一經開啟該塑膠盒即可發見該
    盒內置有該等子彈及上開毒品等節，業據證人廖朝慶於原審
    審理時結證明確（參見原審94年07月19日審判筆錄第4至5頁
    ），參諸上開塑膠盒內所置放5顆子彈與4小包毒品之重量顯
    不相當，詎被告竟供稱其原先僅知悉該盒內置有毒品云云，
    足見本件被告為警方查獲前，在主觀上應已知悉其所持有之
    物為上開毒品及子彈，其辯稱並不知悉盒內尚置有子彈云云
    ，顯屬事後圖卸推托之詞，要無足採。至被告雖一再供陳其
    係受友人余世禮之妻子陳鵬珊（綽號「小珊」）之請託，代
    為保管上開物品云云，並聲請傳喚證人余世禮、陳鵬珊2 人
    到庭作證，惟證人余世禮（臺灣臺北監獄臺北分監服刑中）
    、陳鵬珊（臺灣宜蘭監獄附設女子監獄服刑中）彼等證詞完
    全無法佐證被告此部分辯詞，亦無法使本案前揭各該積極證
    據產生何等合理懷疑（參見原審94年5月10日審判筆錄第5頁
    、第7至8頁），被告雖於本院另提出證人余世禮之往來信函
    二紙，然觀諸該二紙信函內容，僅提到「小珊好像說你提到
    ”那子”是她的」，並未提及小珊有承認子彈係伊交付被告
    保管，是本院自無法援為有利於被告之證據，本院因認被告
    所供斯時請託其代為保管上開子彈之人為陳鵬珊（即「小珊
    」）一節，尚難採為認定本案犯罪事實之基礎，爰認定斯時
    請託被告代為保管上開子彈之人，係一真實姓名年籍不詳之
    人；又證人即負責執行本件查緝任務之臺北縣政府板橋分局
    刑事組偵查員黃中饒於原審審理時證述之情節，雖與前揭被
    告遭警方查緝過程之諸多細節發生齟齬（參見原審94年05月
    31日審判筆錄第3至6頁），惟本件被告遭警方查緝過程之情
    節，業據被告供明在卷，核與證人廖朝慶證述情節相符，此
    部分事實之認定極為明確，而證人黃中饒亦無任何刻意扭曲
    此部分事實之動機與必要，是其此部分證詞應係時間久隔記
    憶模糊所致，尚難認與事實相符，亦無從採為有利或不利於
    被告認定之依據，附此敘明。綜上所述，本案事證已臻明確
    ，被告犯行洵堪認定。
二、核被告所為，係犯槍砲彈藥刀械管制條例第12條第4 項之未
    經許可寄藏子彈罪；其未經許可持有子彈之行為，為其未經
    許可寄藏子彈行為之內容，不另論罪；又其以一行為而寄藏
    5 顆子彈，惟僅侵害一社會法益，應僅成立單一未經許可寄
    藏子彈罪。查被告於91年間，因違反槍砲彈藥刀械管制條例
    案件，經原審判處有期徒刑1年4月確定，自91年9月6日起入
    監服刑，迨92年6月25日因縮短刑期假釋出監，迄92年7月29
    日執行完畢，有本院被告全國前案紀錄表1 份在卷足憑，其
    於前案有期徒刑執行完畢後，五年內，再犯本案有期徒刑以
    上之罪，為累犯，應依刑法第47條規定加重其刑。
三、原審本同上見解，援引槍砲彈藥刀械管制條例第12條第4 項
    ，刑法第11條前段、第47條、第42條第2項，第38條第1項第
    1款，罰金罰鍰提高標準條例第2條，現行法規所定貨幣單位
    折算新臺幣條例第2 條，並審酌被告前有槍砲前科，竟仍恣
    意受託寄藏他人所有子彈，非但對社會治安構成危害，亦見
    其自身惡性未改，此外，復參酌其犯罪之手段、所生危害、
    犯罪後猶飾詞狡辯態度不佳等一切情狀，判處被告有期徒刑
    柒月，併科罰金新臺幣萬元，並諭知罰金如易服勞役之折
    算標準，並認扣案之子彈五顆，均係由土造金屬彈殼加裝直
    徑9.0mm 金屬彈頭而成之土造子彈，原均具有殺傷力，而屬
    違禁物，惟其中2 顆經鑑定試射結果，依現狀已不具有殺傷
    力，爰就其中仍具有殺傷力之3顆子彈，依刑法第38條第1項
    第2款規定宣告沒收，另2顆依現狀已不具有殺傷力之子彈，
    既非違禁物，亦無積極證據證明係屬被告所有之物，爰不予
    宣告沒收。經核其所為判決，核無違誤，被告上訴，猶執前
    詞，否認犯行，其上訴為無理由，應予駁回。
據上論斷，應依刑事訴訟法第368條，判決如主文。
本案經檢察官劉斐玲到庭執行職務。
中　　華　　民　　國　　94　　年　　12　　月　　 1　　日
　　　　　　　　　刑事第十四庭審判長法　官 張連財
　　　　　　　　　　　　　　　　　  法　官 林明俊
　　　　　　　　　　　　　　　　　  法　官 楊照男
以上正本證明與原本無異。
如不服本判決，應於收受送達後十日內向本院提出上訴書狀，其
未敘述上訴之理由者並得於提起上訴後十日內向本院補提理由書
（均須按他造當事人之人數附繕本）。
                                    書記官 陳秋雄
中　　華　　民　　國　　94　　年　　12　　月　　 1　　日
附錄本案論罪科刑法條全文：
槍砲彈藥刀械管制條例第12條：
未經許可，製造、販賣或運輸子彈者，處 1 年以上 7 年以下有
期徒刑，併科新台幣 500 萬元以下罰金。
未經許可，轉讓、出租或出借子彈者，處 6 月以上 5 年以下有
期徒刑，併科新台幣 300 萬元以下罰金。
意圖供自己或他人犯罪之用，而犯前二項之罪者，處 3 年以上
10 年以下有期徒刑，併科新台幣 700 萬元以下罰金。
未經許可，持有、寄藏或意圖販賣而陳列子彈者，處 5 年以下有
期徒刑，併科新台幣 300 萬元以下罰金。
第 1 項至第 3 項之未遂犯罰之。
